【裁判字號】    92,交易,15
【裁判日期】    920321
【裁判案由】    公共危險
【裁判全文】
臺灣屏東地方法院刑事判決                          九十二年度交易字第一五號
    公  訴  人  臺灣屏東地方法院檢察署檢察官
    被      告  丙○○
    被      告  甲○○
右列被告等因公共危險案件，經檢察官聲請簡易判決處刑（九十一年度偵字第六○八
五號），本院改依通常程序審理，判決如左：
    主  文
丙○○服用酒類不能安全駕駛動力交通工具而駕駛，累犯，處有期徒刑陸月，如易科
罰金，以參佰元折算壹日。
甲○○無罪。
    事  實
一、丙○○前因公共危險案件，經本院以民國九十年潮交簡字第三六○號判決判處有
    期徒刑四月確定，並於九十一年十月十八日執行完畢，惟不知警惕，復於九十一
    年十一月五日中午在屏東縣恆春鎮內飲酒後，明知已達酒醉狀態，而不能安全駕
    駛動力交通工具，竟於同日下午三時許，騎乘車號ＷＱＱ－七三八號機車，由該
    鎮馬爾地夫飯店處出發，沿屏東縣恆春鎮○○路（台二十六線），往墾丁方向行
    駛。同日下午三時五分許，丙○○騎車行經恆公路與省北路一二一巷丁字路口時
    ，突然切入該路段之快車道，適甲○○駕駛車號ＱＴ－○五八三號自用小貨車沿
    恆公路行至同一地點，二車因而相互碰撞，丙○○倒地受傷。嗣經警據報到場將
    丙○○送醫，由醫院抽血測得丙○○血液中所含酒精濃度為一五六ｍｇ／ｄｌ（
    換算成吐氣酒精濃度為○點七八ｍｇ／ｌ）而知上情。
二、案經屏東縣警察局恆春分局報請台灣屏東地方法院檢察署檢察官聲請簡易判決處
    刑，本院認為不宜，改依通常程序審理。
    理  由
壹、被告丙○○有罪部份：
一、訊據被告丙○○固坦承酒後駕車，惟矢口否認有何公共危險犯行，辯稱：我酒喝
    得很少，仍能安全駕駛云云。經查：被告丙○○於車禍發生時已呈酒醉狀態之事
    實，業據被告於警訊時坦承：「（警員問：該路口並無號誌，為何你稱你車行向
    為綠燈？）．．至於號誌看見綠燈是因為『我當時已酒醉了』。」（警訊卷第三
    頁）等情不諱。共同被告甲○○亦稱：「．．（丙○○）有很濃酒味，在現場有
    走動，但不穩定，搖擺不定。」等語在卷（警卷第五頁背面）。且被告丙○○於
    案發時出現語無倫次、含糊不清、意識模糊，注意力無法集中等現象，經送醫抽
    血檢驗結果其血液中酒精濃度為一五六ｍｇ／ｄｌ（經換算成吐氣酒精濃度為零
    點七八ｍｇ／ｌ），已逾越一般人可安全駕駛動力交通工具之範圍（吐氣酒氣濃
    度零點五五ｍｇ／ｌ以下），亦有警製測試觀察紀錄表、偵查報告及南門醫院之
    特殊檢驗報告單一紙附卷可考。綜上所論，被告於車禍發生時，顯然已達不能安
    全駕駛動力交通工具之程度，犯行至為明確，其空言否認無公共危險行為云云，
    洵無可採。
二、核被告丙○○所為，係犯刑法第一百八十五條之三之服用酒類不能安全駕駛動力
    交通工具罪。其於犯本罪前，有如事實欄所載之犯罪科刑及執行情形，卷附台灣
    高等法院被告全國前案紀錄表可供查考，其於刑之執行完畢後，五年內再犯本件
    有期徒刑之罪，為累犯，應依法加重其刑。茲審酌其曾有殺人未遂、恐嚇取財、
    竊盜及違反毒品危害防制條例等多種前科，素行非佳，其犯罪之動機、酒醉程度
    ，對公共交通秩序所生之危害，事後否認犯行，尚無悔意等一切情狀，爰量處如
    主文如示之刑，並諭知易科罰金之折算標準，以資懲儆。
貳、甲○○無罪部份：
一、公訴意旨略以：甲○○於九十一年十一月五日中午在屏東縣恆春鎮內飲酒，酒後
    已達不能安全駕駛動力交通工具之程度，竟仍駕駛車號ＱＴ－○五八三號自用小
    貨車上路，於同日下午三時五分許，在省北路二十一巷巷口前，與丙○○騎乘之
    機車相互追撞，嗣經警在事故現場測得甲○○吐氣所含酒精濃度為○．二七ｍｇ
    ／ｌ，因認甲○○涉有刑法第一百八十五條之三服用酒類不能安全駕駛罪之罪嫌
    。
二、本件公訴人認被告甲○○涉有右揭犯嫌，係以被告於右開時、地被查獲時呼氣酒
    精濃度已達○．二七毫克以上，有酒精濃度測試表一紙及警製測試觀察紀錄表所
    載被告有發生交通事故等情為主要論據。
三、按犯罪事實應依證據認定之，無證據不得推定其犯罪事實。不能證明被告犯罪者
    ，應諭知無罪之判決，刑事訴訟法第一百五十四條及第三百零一條第一項分別定
    有明文。是以，事實之認定，應憑證據，如未能發現相當證據或證據不足以證明
    ，自不能以推測或擬制之方法，作為裁判基礎（最高法院四十年台上字第八十六
    號判例參照）。
四、又按法務部於刑法修正案公布後，為對於刑法第一百八十五條之三所定服用酒類
    不能安全駕駛動力交通工具訂定執行之客觀標準，曾邀集交通、衛生等主管機關
    研商，並參酌德國、美國之標準，認為以呼氣測試結果所含酒精濃度每公升為○
    ．五五毫克（○．五五ｍｇ／ｌ）以上即屬不能安全駕駛，並以該數值作為認定
    不能安全駕駛的依據之一。惟查，本案被告甲○○肇事後經測定其呼氣酒精濃度
    為每公升零點二七毫克，有卷附酒精測試表一紙可按，其並未到達前開刑法第一
    百八十五條之三所認不能安全駕駛之每公升零點五五毫克標準。且被告肇事當時
    ，意識清醒，走路正常，經員警令其進行直線測試，結果亦屬正常等情，復經查
    獲警員乙○○於本院審理中結證屬實（本院卷第四十頁筆錄參照）。又本件車禍
    之發生，乃因被告丙○○侵入快車道所致，此觀諸事故現場圖，於事發地點之「
    快車道」上留有被告丙○○所騎乘機車之刮地痕即明，至於被告甲○○之飲酒與
    本件車禍發生是否有因果關係？則尚乏證據可資證明，故不能僅因車禍發生之事
    實，即遽認被告有不能安全駕駛之情事。綜上所論，公訴人所舉之證據，尚不足
    以證明被告有酒後不能安全駕駛而駕駛之行為。此外，本院復查無其他積極證據
    足認被告確有公訴人所指之犯行，揆諸首揭法律規定及判例意旨，不能證明被告
    犯罪，依法應為無罪之諭知。
據上論斷，應依刑事訴訟法第二百九十九條第一項前段、第四百五十二條、第三百零
一條第一項，刑法第一百八十五條之三、第四十七條、第四十一條第一項前段，罰金
罰鍰提高標準條例第二條，判決如主文。
中      華      民      國    九十二    年      三      月    二十一    日
                                      臺灣屏東地方法院交通法庭
                                          法  官  王以齊
右正本證明與原本無異。
如不服本判決應於收受本判決後送達後十日內向本院提出上訴書狀，其未敘述上訴理
由者，並得於提起上訴後十日內向本院補提理由書狀（均須按他造當事人之人數附繕
本 ）「切勿逕送上級法院」
                                          書記官   盧姝伶
中      華      民      國      九十二      年      三      月   二十一 日
附錄本判決論罪科刑法條：
刑法第一百八十五條之三
服用毒品、麻醉藥品、酒類或其他相類之物，不能安全駕駛動力交通工具而駕駛者，
處一年以下有期徒刑、拘役或三萬元以下罰金。


司法院資訊處製作；財團法人民間司法改革基金會備份。
